臺灣高等法院刑事判決　　　　　　　　　　　　　九十一年度交上易字第一二六號
　　上　訴　人　甲○○
　　即　被　告
右列被告因公共危險案件，不服臺灣板橋地方法院九十年度交易字第四七三號，中華
民國九十一年二月二十七日第一審判決，（起訴案號：臺灣板橋地方法院檢察署九十
年度偵字第一二一三七號），提起上訴，本院判決如左：
    主  文
上訴駁回。
    事  實
一、甲○○明知服用酒類過量，不能安全駕駛動力交通工具，且前有二次酒後不能安
    全駕駛前科，最後一次甫於民國九十年四月三十日為警查獲，詎猶不知悔改，復
    於九十年五月十四日下午四時許，駕駛車號ＫＤ－四九三號營業曳引車，載運空
    油槽櫃，自臺北縣樹林市欲返回基隆市貨櫃場，途中在臺北縣土城市購買啤酒、
    威士比等酒類飲料，並於駕駛中在車上飲用後，其吐氣所含酒精濃度已達每公升
    ○‧六一毫克而於不能安全駕駛動力交通工具之狀態下，仍於同日下午四時十分
  許，駕駛上開曳引車自土城交流道駛上國道三號高速公路行駛，置路上不特定行
    人及車輛安全於不顧。嗣其於同日下午四時十八分許，駕駛上開曳引車行經國道
    三號高速公路北向四十一公里五三四公尺（起訴書誤繕為五三二公尺）處（約在
    臺北縣土城市境內），因所載運油槽櫃未置牢固，掉落車道上，經人報警處理，
    為警測試酒精濃度後，查獲上情。
二、案經內政部警政署國道公路警察局第六警察隊報請臺灣板橋地方法院檢察署檢察
    官偵查起訴。
     理  由
一、訊據上訴人即被告甲○○固不否認有於上揭時地飲酒後駕車之事實，惟矢口否認
    有不能安全駕駛之犯行，辯稱：當時警員處理後尚要伊將車開至內政部警政署國
    道公路警察局第六隊樹林分隊，足見並無酒後不能安全駕駛動力交通工具云云。
二、惟查，被告右揭酒後不能安全駕駛之犯罪事實，業據證人即現場處理警員張宗聖
    、李明良到庭證述明確（見原審卷第七八頁），並有酒精濃度測試單、國道公路
    警察局第六隊刑法第一百八十五條之三案件測試觀察紀錄表各一紙在卷可稽（詳
    見偵查卷第五、六頁），並經證人張宗聖、李明良於原審審理時證稱：「我們二
    人在出勤當中，我們接獲通報之後到現場處理，我們有聞到被告身上有酒味。因
    為被告所駕駛的是拖板車，現場沒有人會駕駛，為節省時間才請被告開回樹林隊
    部，我們警車分別在被告車輛前後方各一部車警戒，被告在行駛中還是有一點不
    穩定。因為被告車輛在事故現場一定要排除。」「路程只有十幾公里，車速只有
    五、六十公里。當時我們考量被告的車輛是大型車輛才這樣做。」等語（見原審
    卷第七八頁），足見處理警員指示被告駕車駛回樹林分隊，係為排除現場交通障
    礙所為之權宜措施，依被告在行駛中仍有些不穩定之情形研判，足證被告已達不
    能安全駕駛動力交通工具之程度，是被告上開所辯，應不足採。又參諸德國、美
    國之認定標準，對於酒精濃度呼氣已達每公升○點五五毫克，肇事率為一般正常
    人之十倍，認為已達「不能安全駕駛」之標準；又行為人飲酒後吐氣所含酒精濃
    度達每公升零點五毫克，即反應較慢，感覺減低，影響駕駛等節，有行政院國軍
    退除役官兵輔導委員會台北榮民總醫院八十八年八月五日（八八）北總內字第二
    六八六八號函附卷（見原審卷第八七至八九頁）可參。本件被告於飲酒後其吐氣
    所含酒精濃度已達每公升○‧六一毫克，揆諸上開說明，顯有不能安全駕駛動力
    交通工具之情甚明。是本件事證明確，被告飲酒不能安全駕駛而駕駛之犯行堪以
    認定。核被告所為，係犯刑法第一百八十五條之三服用酒類，不能安全駕駛動力
    交通工具而駕駛之罪。
三、原審認被告罪證明確，適用刑法第一百八十五條之三、第四十一條第一項前段、
    罰金罰緩提高標準條例第一條前段、第二條，並審酌被告多次酒後駕車之不良素
    行、酒後不能安全駕駛情節程度、對社會公共安全之危害、犯罪後之態度等一切
    情狀，量處有期徒刑五月，如易科罰金以參百元折算壹日，認事用法，並無不合
    ，量刑亦甚妥適，被告上訴意旨以其飲酒後未達不能安全駕駛之程度云云，指摘
    原判決不當，為無理由，應予駁回。
據上論斷，應依刑事訴訟法第三百六十八條，判決如主文。
本案經檢察官劉斐玲到庭執行職務
中      華      民      國     九十一     年     四     月     三十     日
                                    臺灣高等法院刑事第十五法庭
                                        審判長法  官  房  阿  生
                                              法  官  蔡  光  治
                                              法  官  雷  元  結
右正本證明與原本無異。
不得上訴。
                                              書記官  李  麗  花
中      華      民      國     九十一     年     五     月      一      日
附錄：本案論罪科刑法條全文
刑法第一百八十五條之三
  服用毒品、麻醉藥品、酒類或其他相類之物，不能安全駕駛動力交通工具而駕駛者
，處一年以下有期徒刑、役拘或三萬元以下罰金。
